臺灣臺北地方法院交通事件裁定　　　 　96年度交聲字第496號
原處分機關　臺北市交通事件裁決所
異　議　人
即受處分人　世貿交通汽車有限公司
　　　　　　臺北市松山區○○○路○段208號7樓之1
代　表　人　乙○○
上列異議人即受處分人因違反道路交通管理處罰條例案件，對於
臺北市交通事件裁決所於民國96年4月24日北市裁二字第裁00-00
0000000號裁決聲明異議，本院裁定如下：
    主  文
異議駁回。
    理  由
一、按汽車駕駛人駕駛聯結車、大客車、大貨車，而有駕駛執照
    吊扣期間駕車之情形者，汽車所有人及駕駛人各處新台幣（
    下同）40,000元以上80,000元以下罰鍰，並當場禁止該汽車
    駕駛人繼續駕駛及扣留其車輛牌照；違反上開情形者，並記
    該汽車違規紀錄1次；汽車所有人如已善盡查證駕駛人駕駛
    執照資格之注意，或縱加以相當之注意而仍不免發生違規者
    ，汽車所有人不受上述處罰，道路交通管理處罰條例第21條
    之1第1項第7款、第4項、第5項分別定有明文。次按道路交
    通管理處罰條例第21條之1係於90年1月17日經公布增訂，同
    年6月1日施行，其立法目的乃鑒於大型車輛肇事所生之交通
    事故傷亡情形，多遠較單純小型車或機器腳踏車發生之事故
    嚴重，乃要求駕駛人駕駛該類車輛均必須具有合格之駕駛執
    照，加重違規者之處罰，並對於汽車所有人亦處以相同之罰
    鍰，以促使汽車所有人能善盡其查證管理之責任，以確保實
    際駕駛該類車輛之人符合法定之駕駛資格，防範事故於未然
    。
二、原處分意旨略以：異議人即受處分人所有車號A4-673號營業
    遊覽車於96 年3月10日15時經龍潭收費站，為交通部公路總
    局新竹區監所桃園監站舉發「駕駛執照記點吊扣期間 (96年
    2月16日至96 年3月15日)駕駛營業遊覽車」違規，嗣受處分
    人提出申訴，經原處分機關函請監理單位調查，仍認受處分
    人有上開違規行為，依道路交通管理處罰條例第21條之1第1
    項第7款、第5項規定，裁處受處分人罰鍰新台幣6 萬元罰鍰
    ，並記汽車違規紀錄1次。
三、受處分人固自承A4-673號營業遊覽大客車為其所有，司機廖
    秋斌為異議人世貿交通汽車有限公司(下稱世貿公司)所雇用
    等情，惟辯稱其代表人林足梅曾於當月9 日致電臺北市監理
    處管理大客車單位，詢問司機廖秋斌的駕照是否正常，接電
    話的林小姐告知沒問題，很正常，才使用這位司機，其已善
    盡查證駕駛人駕駛執照資格之注意等語。惟查:
  (一)本件系爭司機廖秋斌之駕駛執照為監理單位自96 年2月16
      日至96年3月15日止吊扣1個月之處分在案，並於此期間即
      96年3月10日駕駛異議人所有之車號A4─673號營業遊覽大
      客車，為新竹區監理所桃園監理站舉發等情，為異議人所
      不爭執，並有汽車駕照基本資料1 紙在卷可參，從而，廖
      秋斌確於其駕駛執照遭吊扣之期間駕駛上開營業遊覽大客
      車等情，應堪認定。
  (二)異議人雖辯稱其代表人乙○○曾打電話至臺北市監理處詢
      問司機廖秋斌之駕照狀況，並乙○○於本院調查時到庭陳
      稱:「(問: 那天是幾點打電話去查詢?) 早上打的，我打
      00000000分機210，我用我家的電話打的。」「 (問:( 提
      示00000000電話通聯紀錄) 通聯紀錄上午都沒有打電話到
      監理所的記錄，有何意見?) 我家有3支電話，撥不通時，
      還會自動跳號，跳到另外一支，我再另外陳報電話號碼到
      庭。我確實有打電話，我記得是姓林，我記得聲音就是今
      天的證人，鴻喜旅行社告訴我說這個司機不好，叫我換司
      機，我就打電話去監理處問說為什麼這個司機不好，她告
      訴我說沒有問題，很正常，之後，監理處我申訴，他有發
      文給我，我申訴以後，有再打電話給林小姐，證人甲○○
      有跟我說: 我當時看著電腦，廖秋斌當時電腦沒有任何紀
      錄。」云云，惟證人甲○○到庭具結證稱: 「 (問: 有無
      這件事?) 他有打電話給我，我說我不記得了，我沒有說
      這個司機是正常的。他申訴書來後，我回覆他公文，他有
      打電話給我，他說他以前 (3月9日) 有打電話給我，我查
      電腦時，這個司機確實是吊扣期間，我不可能跟他說司機
      沒有問題。」「我絕對沒有說廖姓司機的電腦上的記錄沒
      有問題，我確實是忘記他有無打電話給我，後來，我請資
      訊室查監理系統在3月9號時，有無查這個駕駛人的查詢紀
      錄，資訊室查出來，當天沒有人去查詢這個駕駛人的資料
      。」等語綦詳。又參酌卷附異議人所有之家用電話號碼，
      於同年3 月8日至3月10日之雙向通聯紀錄，並無由異議人
      發話，監理站受話之通話紀錄，而同時間，於臺北市監理
      處亦無廖秋斌駕照資料電腦查詢紀錄，有中華電信資料查
      詢表及臺北市監理處96年6月11日北市監二字第096616573
      00號函在卷可稽，足見異議人所辯，尚難採信。本件異議
      人乃係使用遊覽大客車營業之公司，需經常使用駕駛人代
      為駕駛車輛營利，自應依照前揭法條之規定，注意駕駛人
      之駕駛資格，於每次出車前隨時注意並檢查駕駛人是否均
      仍合法持有駕駛執照，然異議人於廖秋斌駕照遭吊扣逾20
      日後，仍將車輛交付予其駕駛，顯未善盡查證駕駛人駕駛
      執照資格之注意義務，亦無「縱加以相當之注意而仍不免
      發生違規」之情事。從而，本件事證已臻明確，受處分人
      之上揭違規行為，堪以認定。
四、綜上所述，受處分人所有上開營業遊覽大客車確有在上開時
    、地由職業大客車駕駛執照吊扣期間之駕駛人廖秋斌駕駛之
    違規事實，且受處分人未善盡查證駕駛人廖秋斌駕駛執照資
    格之注意義務，致發生前開違規之事實，亦堪認定。從而，
    原處分機關依道路交通管理處罰條例第21條之1第1項第7款
    、第5項及違反道路交通管理事件統一裁罰基準表規定裁處
    受處分人罰鍰60000元，並記汽車違規紀錄1次，於法核無違
    誤，本件異議為無理由，應予駁回。
據上論斷，應依道路交通案件處理辦法第19條，裁定如主文。
中　　華　　民　　國　　96　　年　　8 　　月　　20　　日
                  交通法庭法  官  趙子榮
以上正本證明與原本無異。
如不服本裁定，應於裁定送達後5日內向本院提出抗告狀。
                          書記官  陳怡君
中　　華　　民　　國　　96　　年　　8 　　月　　20　　日
